臺灣桃園地方法院刑事判決　　　　　　 107年度侵訴字第78號
公　訴　人　臺灣桃園地方檢察署檢察官
被　　　告　陳睿綱



選任辯護人　姚宗樸律師（法扶律師）
上列被告因妨害性自主罪案件，經檢察官提起公訴（107 年度偵
字第11517 號），本院判決如下：
    主  文
乙○○犯強制性交罪，處有期徒刑壹年捌月。緩刑肆年，緩刑期
間付保護管束，並應向指定之政府機關、政府機構、行政法人、
社區或其他符合公益目的之機構或團體，提供壹佰伍拾小時之義
務勞務，另應依檢察官之指揮參加法治教育參場，並於緩刑期間
不得對卷內所示甲○為任何接觸、聯絡之行為。
    事  實
一、乙○○與代號0000-000000 號女子（真實姓名年籍詳卷，下
    稱甲○）原為男女朋友，雙方於民國106 年10月間分手，乙
    ○○為挽回甲○。則藉故於107 年4 月13日下午5 時許前往
    甲○案發住處，但因甲○已另結交男友而拒絕，乙○○竟將
    甲○抱往案發住處床上，基於強制性交之犯意，不顧甲○掙
    扎，以單手壓制甲○之雙手，另一隻手在甲○內褲外撫摸甲    ○陰部，復以手指插入甲○之陰道內，再將甲○之內褲褪去
    ，甲○為避免乙○○將其生殖器插入其陰道內，不斷往後退
    縮，乙○○不顧甲○退後抵抗，仍接續以其生殖器插入甲○
    陰道內，以此強暴方式對甲○為強制性交1 次得逞。甲○待
    乙○○離開案發住處後，以電話告知其現任男友彭新綸，並
    報警處理，始循線查悉上情。
二、案經甲○訴由桃園市政府警察局中壢分局報告臺灣桃園地方
    檢察署檢察官偵查後起訴。
    理  由
壹、證據能力部分：
一、按被告以外之人於審判外之言詞或書面陳述，除法律有規定
    者外，不得作為證據，刑事訴訟法第159 條第1 項固定有明
    文。惟被告以外之人於審判外之陳述，雖不符同法第159 條
    之1 至第159 之4 之規定，而經當事人於審判程序同意作為
    證據，法院審酌該言詞陳述或書面陳述作成時之情況，認為
    適當者，亦得為證據。又當事人、代理人或辯護人於法院調
    查證據時，知有第159 條第1 項不得為證據之情形，而未於
    言詞辯論終結前聲明異議者，視為有前項之同意，同法第15
    9 條之5 第1 、2 項亦定有明文。本案所引用之被告以外之
    人於審判外之陳述，雖為傳聞證據，惟檢察官、被告乙○○
    及辯護人於本院準備程序中並未爭執該等陳述之證據能力，
    且迄至言詞辯論終結前亦未再聲明異議，本院審酌上開證據
    資料製作時之情況，尚查無違法不當及證明力明顯過低之瑕
    疵，亦認為以之作為證據應屬適當，故揆諸前開法律規定與
    說明，爰依刑事訴訟法第159 條之5 規定，認前揭證據資料
    有證據能力。
二、另本院以下所引用之非供述證據，均與本件事實具有自然關
    聯性，且核屬書證、物證性質，又查無事證足認有違背法定
    程序或經偽造、變造所取得等證據排除之情事，復經本院依
    刑事訴訟法第164 條、第165 條踐行物證、書證之調查程序
    ，況檢察官、被告及辯護人對此部分之證據能力亦均不爭執
    ，是堪認均有證據能力。
貳、實體部分：
一、認定犯罪事實所憑之證據及理由：
    上開犯罪事實，業據被告於偵訊、本院準備程序及審理時均
    坦認不諱（見偵卷第36頁反面、本院卷第20頁反面、第49頁
    ），復經證人即告訴人甲○於警詢指訴及偵查中證述綦詳（
    見偵卷第10至13頁、第30至31頁），並有甲○繪製之現場圖
    、受理疑似性侵害事件驗傷診斷證明書、桃園市政府警察局
    中壢分局偵查隊查訪紀錄表、刑案現場照片8 張、內政部警
    政署刑事警察局107 年6 月28日刑生字第1070040633號鑑定
    書、和解書等件在卷可佐（見偵卷第16頁、第39至43頁、46
    頁及其反面；不得閱覽偵字第11517 號卷第21頁至23頁、不
    得閱覽本院卷第1 頁），足認被告前揭任意性自白與事實相
    符，堪可採信。綜上，本案事證明確，被告強制性交犯行洵
    堪認定，應依法論科。
二、論罪科刑：
  ㈠核被告所為，係犯刑法第221 條第1 項之強制性交罪。被告
    基於強制性交犯意，以手撫摸Ａ女陰部之猥褻行為，應為性
    交行為所吸收，均不另論罪。被告分別以手指、生殖器插入
    Ａ女陰道之行為，係於密切接近之時間、地點實施，且係侵
    害同一法益，各行為獨立性極為薄弱，依一般社會健全觀念
    難以強行分開，顯係基於單一犯意而為，應包括於一行為予
    以評價，論以接續犯之一罪。
  ㈡又犯罪之情狀顯可憫恕，認科以最低度刑仍嫌過重者，得酌
    量減輕其刑，刑法第59條定有明文。蓋刑事審判旨在實現刑
    罰權之分配正義，是法院對有罪被告之科刑，應符合罪刑相
    當之原則，使輕重得宜，罰當其罪，以契合社會之法律感情
    ，此所以刑法第57條明定科刑時應審酌一切情狀，尤應注意
    該條所列10款事項以為科刑輕重之標準，並於同法第59條賦
    予法院以裁量權，如認犯罪之情狀可憫恕，認科以最低度刑
    仍嫌過重者，得酌量減輕其刑，俾使法院就個案之量刑，能
    為適當之斟酌。而刑法第59條之所謂犯罪之情狀，應審酌其
    犯罪有無可憫恕之事由，即有無特殊之原因與環境，在客觀
    上足以引起一般同情，暨宣告法定低度刑，是否猶嫌過重等
    因素，以為判斷，最高法院38年台上字第16號、45年台上字
    第1165號及51年台上字第899 號等判例意旨足資參照。查被
    告因一時思慮欠周致罹重典，惟其所為尚非以傷害甲○身體
    之激烈手段為之，而其於犯後亦已能坦承全部犯行，尚有悔
    意，復與甲○達成和解，此有被告與甲○簽立之和解書1 紙
    在卷可稽（見不得閱覽本院卷第1 頁），復參以上開和解書
    內容亦表明願原諒被告等語。綜上各情，衡酌被告客觀犯行
    情節與主觀惡性，認其犯罪之情狀顯可憫恕，較之強制性交
    罪之最低法定刑度，確有情輕法重之情，本院因認被告所犯
    科以最低刑度仍嫌過重，爰依刑法第59條之規定，酌量減輕
    其刑。
  ㈢爰審酌被告為逞一己之慾，以前揭違反甲○意願之方式而為
    強制性交，對甲○之身心健康及人格發展造成不良影響，誠
    值非難，惟犯後尚能坦認犯行，且與甲○和解，態度堪佳，
    又被告除本案以外，前無犯罪之前科紀錄，有臺灣高等法院
    被告前案紀錄表可參，兼衡其自陳高職畢業之智識程度，暨
    其犯罪手段、動機、目的、及任職麥當勞月收入新臺幣2 萬
    5000元，與外公外婆同住之家庭經濟及生活狀況等一切情狀
    ，量處如主文所示之刑。
  ㈣被告前無犯罪之前科紀錄，且於本院審理時坦承全情，悔意
    甚殷，甲○亦表明願原諒被告之意，業如前述，本院斟酌上
    情，認被告經此偵、審程序及刑之宣告，自當知所警惕，信
    無再犯之虞，是本院認所宣告之刑，以暫不執行為適當，爰
    依刑法第74條第1 項第1 款之規定，併予宣告緩刑4 年，以
    啟自新，兼觀後效。又為建立被告正確之兩性觀念及習得自
    我管束之能力，且為期被告能深切反省、避免再犯，併依刑
    法第74條第2 項第5 、8 款規定，諭知被告應向指定之政府
    機關、政府機構、行政法人、社區或符合公益目的之機構或
    團體提供150 小時之義務勞務，暨應參加法治教育3 場次，
    以提升法治觀念。至被告究應向何政府機關、政府機構、行
    政法人、社區或符合公益目的之機構或團體提供義務勞務，
    屬執行之問題，應由執行檢察官斟酌全案情節及各政府機關
    、政府機構、行政法人、社區或符合公益目的之機構或團體
    之需求，妥為指定；又本院再依刑法第74條第2 項第7 款規
    定諭知保護被害人安全之宣告，斟酌本案情形，並保護甲○
    安全及其身心發展，不再受被告干擾影響，爰命被告於緩刑
    期間內不得對甲○為任何接觸、聯絡之行為，並依刑法第93
    條第1 項第1 、2 款諭知緩刑期內付保護管束。此外，倘被
    告於本案緩刑期間，違反上開所定負擔情節重大，足認原宣
    告之緩刑難收其預期效果，而有執行刑罰之必要，依刑法第
    75條之1 第1 項第4 款規定，得撤銷其緩刑之宣告，併此敘
    明。
據上論斷，應依刑事訴訟法第299 條第1 項前段，刑法第221 條
第1 項、第59條、第74條第1 項第1 款、第2 項第5 款、第7 款
、第8款、第93條第1 項第1 款、第2款，判決如主文。
本案經檢察官古御詩偵查起訴，檢察官吳怡蒨到庭執行職務。
中    華    民    國  108     年    5     月    9     日
                  刑事第九庭  審判長  法  官  龔書安
                                      法  官  陳俐文
                                      法  官  謝承益
以上正本證明與原本無異。
如不服本判決應於收受判決後10日內向本院提出上訴書狀，並應
敘述具體理由。其未敘述上訴理由者，應於上訴期間屆滿後20日
內向本院補提理由書(均須按他造當事人之人數附繕本)「切勿逕
送上級法院」。 
                                       書記官  莊佳蓁
中    華    民    國  108     年    5     月    9     日
 
附錄本案論罪科刑法條：
中華民國刑法第221條
（強制性交罪）
對於男女以強暴、脅迫、恐嚇、催眠術或其他違反其意願之方法
而為性交者，處 3 年以上 10 年以下有期徒刑。
前項之未遂犯罰之。